---
title: "Resumo para a prova 01 de Amostragem"
author: "Carlos Alberto Alves de Meneses,20180003202"
date: "2023-03-20"
output: word_document
---

```{r setup, include=FALSE}
knitr::opts_chunk$set(echo = TRUE)
```

## Amostra Aleatória Simples

* Estimativa do Tamanho da Amostra

Uma **amostra aleatória simples** sem reposição (SRS) de tamanho n é selecionada de modo que todo subconjunto possível de n unidades distintas na população tem a mesma probabilidade de ser selecionada para compor a amostra.

Há: ${n \choose N}$ amostras possíveis, e cada uma é igualmente provável, então a probabilidade de selecionar qualquer amostra individual S de n unidades é

$P_{(s)} = \frac{1}{{n \choose N}} = \frac{n!(N - n)!}{N!}$

Assim, a probabilidade de a i-ésima unidade aparecer na amostra é $\pi_i = \frac{n}{N}$.

O fator $(1 - \frac{n}{N})$ é chamado de **correção de população finita**(fpc). Intuitivamente fazemos essa correçãoporque, com populações pequenas, quanto maior for nossa **fração de amostragem** $\frac{n}{N}$, mais informações teremos sobre a população e, portanto , menor será a variância.

**Especificar o erro tolerável**

A precisão desejada é muita vezes expressa em termos absolutos, como

$P(|\frac{\bar{y}-\bar{y_U}}{\bar{y_U}}| \le \epsilon) = 1 - \alpha$

Para obter precisão absoluta e, encontre um valor de $n$ que satisfaça:

$\epsilon = Z_{\frac{\alpha}{2}} \sqrt(1-\frac{n}{N} \frac{S}{\sqrt{n}})}$

Para resolver essa equação para n, primeiro encontramos o tamanho da amostra $n_{0}$ que usariamos para um SRSWR:

$n_{0} = (\frac{Z_{\frac{\alpha}{2}}S}{\epsilon})$

Então, o tamanho amostral desejado é:

$n = \frac{n_0}{1+\frac{n_0}{N}}$

Caso a principal resposta de interesse seja uma proporção, usamos:

$n_{0} = \frac{(Z_\frac{\alpha}{2})^2 p(1-p)}{(\epsilon)^2}$ 

**Exemplo 2.11** Suponha que queremos estimar a proporção de receitas no Novo Livro da Better Holmes & Gardens que não envolvam produtos de origem animal. Planejamos fazer um SRS de N = 1251 receitas testadas na cozinha e queremos usar um IC de 95% com margem de erro de 0,03. Então:

**Solução**

Para grandes populações, $S^{2} = p(1-p)$ que atinge seu valor máximo quando $p = \frac{1}{2}$. Portanto, usar $n_0 = \frac{1,96^2}{(4\epsilon^2)}$ resultará em umIC de 95% com largura de no máximo $2{e}$


```{r}
N = 1251
zalfa = 1.96
erro = 0.03
p = 1/2
n0 <- round(zalfa^2*p*(1-p)/(erro^2))
n0
```
O tamanho da amostra ignorando o fpc é grande  em comparação com o tamanho da população, portanto, neste caso,fariamos o ajuste do fpc e usariamos:

$n = \frac{n_0}{1+\frac{n_0}{N}}$

```{r}
n = round(n0/(1+n0/N))
n
```

**Estimar quantidades desconhecidas**

Quando estiver interessado em uma proporção, podemos usar $\frac{1}{4}$ como um limite superior para $S^2$.

**Exemplo 2.13** Pegamos uma amostra piloto de tamanho 30 da população, o desvio padrão da amostra das 29 observações restantes foi de 519,085 (um dos municipios não tinha esse valor). Usando esse valor e uma margem de erro de desejada de 60.000, calcule o tamanho da amostra.

```{r}
zalfa = 1.96
s = 519.085
erro = 60.00
n=round(zalfa^2*(s^2/erro^2))
n
```

Determinar o tamanho da amostra é uma das etapas iniciais que devem ser tomadas em uma investigação, e nenhuma fórmula mágica lhe dirá o tamanho de amostra perfeito para o seu caso.

**Amostra Sistemática**

Amostragem Sistemática
consiste em escolher um indivíduo inicialmente de forma aleatória entre a população e, posteriormente, selecionar para amostra cada enésimo indivíduo disponível no marco amostral. É um processo rápido e simples. Os resultados obtidos são representativos da população, de forma similar a amostra aleatória simples, sempre quando não exista nenhum fator intrínseco na forma que os indivíduos estão listados e que se reproduzam certas características populacionais em cada número especifico de indivíduos. Esse sucesso realmente é pouco frequente.

Coleta da Amostra Sistemática.

usaremos a formula: 

${n \choose N} = \frac{n!(N - n)!}{N!}$

```{r}

N = 10
n = 4
k = N/n
pop = sample(N:n)
srs = factorial(N)/(factorial(n)*factorial(N-n))
srs
```
```{r}
s_sis <- function(pop, p=20, r=NULL)
{
  k <- round(N/n)
  if (is.null(r))
    r <- sample(1:k, 1)
  n <- 0:round((1 * n) - 1)
  idx <- (n * k) + r
  res <- pop[idx,]
  
  return(res)
}

#amostrasistematica<-s_sis(pop)

```

**Amostragem Estratificada**



